sk-SK: Konštrukčný typ žonglérskej paličky: Viacdielne (zostavené); Jednodielne lisované; Iné
sl-SI: Vrsta izdelave žonglerskega kaveljčka: Večdelni (sestavljeni); Enodelni uliti; Drugo
el: Τύπος κατασκευής κορίνας ζογκλερικών: Πολλών κομματιών (συναρμολογούμενο); Ενιαίο χυτό (one-piece); Άλλο
bg-BG: Тип конструкция на жонгльорска бухалка: От няколко части (сглобена); Излята от една част; Друго
de: Bauart der Jonglierkeule: Mehrteilig (zusammengesetzt); Einteilig geformt; Sonstige
pl: Typ konstrukcji maczugi żonglerskiej: Wieloczęściowa (złożona); Jednoczęściowa odlewana; Inny
fi: Jonglöörauskeilan rakennetyyppi: Moniosainen (koottu); Yksiosainen valettu; Muu
nb: Konstruksjonstype for sjongleringskølle: Flerdelt (montert); Helstøpt; Annet
ru: Тип конструкции жонглерской булавы: Составная (сборная); Цельнолитая; Другое
ja: ジャグリングクラブの構造タイプ: マルチピース（組み立て式）; 一体成型; その他
pt-BR: Clava de malabares tipo de construção: Várias peças (montada); Peça única moldada; Outra
vi: Loại cấu tạo của gậy tung hứng: Nhiều phần (lắp ráp); Đúc nguyên khối; Khác
zh-CN: 杂耍棒结构类型: 多件式（组装）; 单件式注塑; 其他
hu: Zsonglőrbuzogány felépítési típusa: Többrészes (összeszerelt); Egy darabból öntött; Egyéb
ko: 저글링 클럽 구조 유형: 다중 피스(조립형); 일체형 성형; 기타
fr: Type de construction de la massue de jonglage: En plusieurs pièces (assemblées); Moulée d’une seule pièce; Autre
en: Juggling club construction type: Multi-piece (assembled); One-piece molded; Other
sv: Konstruktionstyp för jongleringsklubba: Flera delar (monterad); Helgjuten; Annat
ro-RO: Tipul de construcție al măciucilor de jonglerie: Din mai multe piese (asamblate); Turnate dintr-o singură bucată; Altele
cs: Typ konstrukce žonglovacího kuželu: Vícedílný (skládaný); Jednodílný odlévaný; Jiné
da: Konstruktionstype for jonglerkølle: Flere dele (samlet); Formstøbt i ét stykke; Andet
it: Tipo di costruzione della clava da giocoliere: Multipezzo (assemblato); Stampato in un unico pezzo; Altro
th: ประเภทโครงสร้างคลับเล่นกล: หลายชิ้น (ประกอบ); ขึ้นรูปชิ้นเดียว; อื่นๆ
tr: Hokkabaz sopası yapı türü: Çok parçalı (monte edilmiş); Tek parça kalıplı; Diğer
lt-LT: Žongliravimo kuokelių konstrukcijos tipas: Kelių dalių (surenkamas); Vientisas lietas; Kita
es: Tipo de construcción de la maza de malabarismo: Varias piezas (ensamblado); Moldeado en una sola pieza; Otro
zh-TW: 雜耍棒結構類型: 多件式 (組裝); 一體成型; 其他
pt-PT: Tipo de construção da clave de malabarismo: Várias peças (montada); Moldada numa só peça; Outro
nl: Jongleerkegel constructie type: Meerdelig (gemonteerd); Eendelig gegoten; Overig
hr-HR: Vrsta konstrukcije žonglerskog čunja: Višedijelno (sastavljeno); Jednodijelno oblikovano; Ostalo